【裁判字號】    94,上更(一),275
【裁判日期】    950529
【裁判案由】    違反槍砲彈藥刀械管制條例等
【裁判全文】
臺灣高等法院高雄分院刑事判決     94年度上更(一)字第275號
上  訴  人
即  被  告  丁○○
選任辯護人  唐治民  律師
上  訴  人
即  被  告  乙○○
上  訴  人
即  被  告  甲○○
上二人共同
選任辯護人  鄭國安   律師
            吳麗珠   律師
            許瑜容   律師
上列上訴人等因違反槍砲彈藥刀械管制條例等案件，不服臺灣高
雄地方法院93年度訴字第1304號中華民國93年11月22日第一審判
決（起訴案號：臺灣高雄地方法院檢察署93年度偵字第2889號、
第3007號），提起上訴，判決後經最高法院發回更審，本院判決
如下：
     主  文
原判決關於丁○○未經許可持有附表一、二槍彈部分，甲○○、
乙○○未經許可持有附表二槍彈部分，及丁○○、甲○○定執行
刑部分，均撤銷。
丁○○未經許可，持有肩射武器（軍用火箭筒），處有期徒刑捌
年，併科罰金新臺幣肆佰萬元，罰金如易服勞役，以罰金總額與
陸個月之日數比例折算。扣案如附表一所示之國造軍用六六火箭
筒壹支、改造手槍貳支（各含彈匣壹個，槍枝管制編號分別為：
0000000000號、0000000000號）、子彈
顆，以及附表二所示之手槍貳支（各含彈匣壹個，槍枝管制編號
分別為：0000000000號、0000000000號）
、子彈拾顆；附表三所示之手槍壹支（含彈匣壹個）及子彈
貳拾壹顆，均沒收。
乙○○共同未經許可，持有手槍，處有期徒刑陸年陸月，併科罰
金新臺幣佰伍拾萬元，罰金如易服勞役，以罰金總額與陸個月
之日數比例折算。扣案如附表二所示之手槍貳支（各含彈匣壹個
，槍枝管制編號分別為：0000000000號、00000
00000號）、子彈拾顆，均沒收。
甲○○共同未經許可，持有手槍，處有期徒刑陸年，併科罰金新
臺幣佰伍拾萬元，罰金如易服勞役，以罰金總額與陸個月之日
數比例折算。扣案如附表二所示之手槍貳支（各含彈匣壹個，槍
枝管制編號分別為：0000000000號、0000000
000號）、子彈拾顆，均沒收。
    事  實
一、丁○○、甲○○及乙○○明知具有殺傷力之火箭筒、制式手
    槍、改造手槍、子彈均為管制物品，甲○○、乙○○亦明知
    具有殺傷力之制式手槍、改造手槍、子彈均為管制物品，非
    經中央主管機關許可，不得擅自持有，丁○○竟基於未經許
    可而持有火箭筒、手槍及子彈之犯意，於民國（以下同）93
    年1 月間，因丁○○之友人陳建良（綽號「土豆」）遭林青
    松（綽號「輕鬆」）毆打受傷住院，丁○○並自丙○○（綽
    號「小鬼」）處聽聞林青松意欲對其不利，丁○○竟萌生殺
    人犯意，並基於未經許可持有肩射武器、手槍及子彈之犯意
    ，於同月31日18時8 分許，以手機聯絡丙○○調借槍枝以備
    尋仇之用，復於同年（起訴書誤載為92年）2 月1 日凌晨零
    時許，夥同具有犯意聯絡之李俊傑、趙鴻祥，一同前往甲○○與乙○○位於高雄市前金區○○○路86號7 樓之2 之租屋
    處，與甲○○、乙○○、洪明駿（綽號「Ｂ寶」）及其他姓
    名年籍均不詳之4 名成年男子共同商討如何殺害林青松，丁○○並推由乙○○負責調借槍枝使用，於同月（2 月）2 日
    9 時許，丁○○邀不知情之王維宏一同前往丙○○位於高雄
    市○○區○○路62巷「諾貝爾大樓」Ｄ棟10樓之2 住處，自
    丙○○處收受附表一所示之具有殺傷力之國造軍用六六火箭
    筒1 支、仿造轉輪手槍1 支（含彈匣1 個）、改造手槍1 支
    （含彈匣1 個）、口徑0.357 吋制式子彈6 顆後，未經許可
    而持有該肩射武器、改造手槍及子彈，供為預備殺害林青松
    之用。另方面乙○○為幫丁○○調借槍彈，乃與丁○○、甲○○承前約定之共同基於未經許可持有手槍及子彈之犯意聯
    絡，於同日（2 日）16時許，向不詳姓名、年籍之成年人借
    得如附表二所示之具有殺傷力之手槍2 支（各含彈匣1 個）
    、口徑9mm 制式子彈41顆（其中1 顆不具殺傷力），而共同
    持有之，乙○○遂將之放置在上址之租屋處客廳之沙發上，
    而共同未經許可持有之，供為預備殺害林青松之用。嗣於同
    日（2 日）17時55分許，丁○○攜帶附表一國造軍用66火箭
    筒1 支、仿造轉輪手槍1 支（含彈匣1 個）、改造手槍1 支
    （含彈匣1 個）、口徑0.357 吋制式子彈6 顆，及其前另因
    受託寄藏而持有之附表三所示之手槍1 支（含彈匣1 個）、
    子彈24顆（丁○○寄藏附表三所示槍彈部分已另判刑5 年6
    月併科罰金250 萬元確定），欲前往甲○○及乙○○之租屋
    處寄放時，為警在高雄市前金區○○○路94號前查獲，並扣
    得如附表一、三所示具殺傷力之火箭筒1 支、手槍1 支、改
    造手槍2 支、子彈共30顆後，並由丁○○帶同警方前往甲○○及乙○○上開租屋處搜索，而在上開租屋處客廳之沙發上
    扣得前述乙○○所借來之如附表二所示手槍2 支、子彈41顆
    （甲○○另寄藏具殺傷力之子彈14顆部分已另判刑確定）。
二、案經高雄市政府警察局苓雅分局移送臺灣高雄地方法院檢察
    署檢察官偵查起訴。
    理  由
甲、程序方面：
一、上訴人丁○○於原審爭執其於93年3 月4 日警詢時之自白，
    應不符真實性而無證據能力，證人李俊傑於同年2 月23日警
    詢時之陳述，以及共同被告甲○○、乙○○、證人羅任遠（
    已歿）、陳宏隆在警詢及偵查中之陳述，均無證據能力。上
    訴人甲○○於原審爭執共同被告丁○○於93年2 月3 日警詢
    及同年5 月31日原審法院移審羈押訊問時，關於向甲○○購
    買毒品之陳述，以及共同被告丁○○於同年3 月4 日警詢時
    關於與甲○○討論如何對付林青松之陳述，以及證人李俊傑
    於93年2 月23日警詢時關於上訴人甲○○與其他共同被告共
    謀殺害林青松之陳述，均無證據能力；上訴人乙○○於原審
    爭執證人羅任遠、陳宏隆、韋仲鴻、李俊傑於警詢時所為陳
    述，應屬審判外之陳述，而均無證據能力。上訴人丁○○之
    選任辯護人於本院爭執通訊監察內容及槍彈之鑑定報告均無
    證據能力。經查：
（一）上訴人丁○○自93年2 月2 日為警逮捕後，除於當日製作
      警詢筆錄外，更連續於同年2 月3 日、同年2 月18日、同
      年3 月4 日接受警詢製作筆錄，其中93年2 月18日係在律
      師陪同下製作筆錄，斟酌上訴人丁○○於93年3 月4 日，
      已是第4 次接受警員詢問，且上訴人丁○○於原審羈押程
      序時，亦明確表示未曾遭警員以不正當方法取供，堪認上
      訴人丁○○於93年3 月4 日所為「欲與林青松火拼」之自
      白，係出於任意性，且客觀上丁○○確實持有火力強大之
      火箭筒、槍枝及子彈，形式上觀之，並無與事實不符之處
      ，自具證據能力。至於丁○○是否確有意與案外人林青松
      火拼，並殺害林青松之事實，則需調查其他證據，綜合判
      斷後，始能認定，因此丁○○於93年2 月2 日警詢時之陳
      述，是否真實而足以證明丁○○確欲與林青松火拼，要屬
      證據證明力之問題，尚無法在尚未審酌其他證據下，逕予
      排除其於93年3 月4 日警詢時之證據能力。
（二）上訴人丁○○、甲○○及乙○○於警詢、偵查及原審羈押
      訊問中所為之陳述，應均係被告於審判外所為之陳述，依
      刑事訴訟法第159 條之規定，並非傳聞證據，自無傳聞法
      則之適用。雖然上訴人丁○○、甲○○及乙○○於審判期
      日外關於其他被告所為有利或不利之陳述，性質上相當於
      證人，但因偵查中（含警方調查階段）及羈押審查程序，
      並無詰問程序之設計，尤其偵查中特別著重秘密及機動性
      ，而偵查機關對於拘提、逮捕之被告必需在24小時之限制
      內決定是否向法院聲請羈押、具保、限制住居或釋放，況
      且，被告的一句話所指涉之事實，可能同時涵蓋被告自身
      、其他被告及其他可能之嫌疑人，要求偵查機關以被告身
      分訊問被告後，就同一事實再將被告改以證人身分訊問，
      命其具結（警察機關尚有無法命具結之問題）後，再為陳
      述，將癱瘓偵查機關之偵查作為，而不切實際。又依現行
      刑事訴訟法之規定，警察機關及檢察官本即有依法訊問被
      告及證人之權力，則上訴人丁○○、甲○○及乙○○經偵
      查機關合法訊問（合法拘提、逮捕及權利告知）後，關於
      被告陳述之事實涉及其他共同被告部分，在審判期日中給
      予其他共同被告詰問之機會，既已足以保障其他共同被告
      彈劾該被告先前於偵查中所為不利陳述之權利，若容許共
      同被告逕予排除該被告於審判期日外關於其他共同被告事
      項所為之陳述，將阻礙實體真實之發現，從而，本院認上
      訴人丁○○、甲○○及乙○○在警詢、偵查及原審羈押程
      序中所為之陳述，係偵查機關及原審合法調查之證據，且
      原審於審判期日，亦給予各該被告對其他被告進行詰問之
      程序，已充分維護被告丁○○、甲○○及乙○○等3 人之
      訴訟防禦權，自無由再以任何理由排除上訴人3 人在警詢
      、偵查及原審羈押程序中所為之陳述。
（三）證人羅任遠及陳宏隆係與上訴人丁○○、甲○○及乙○○
      一同為警逮捕，並於同日以被告身分接受警方詢問後，移
      送臺灣高雄地方法院檢察署，由於證人羅任遠及陳宏隆於
      警方在被告甲○○及乙○○租屋處客廳查獲如附表二所示
      之手槍及子彈時，亦同在現場，警方依現場事證合理懷疑
      證人羅任遠及陳宏隆涉嫌持有如附表二所示之手槍及子彈
      ，以現行犯將證人羅任遠及陳宏隆逮捕後，就證人羅任遠
      及陳宏隆是否涉犯槍砲彈藥刀械管制條例等案件，進行合
      法之調查，而證人羅任遠及陳宏隆係與上訴人3 人一同在
      警局接受詢問，在場人員除上訴人甲○○委任之律師外，
      尚有案外人蔡政儀及蔡慶源到場關切等情，此部分業經上
      訴人乙○○及證人即當日查獲警員陳振瑞到庭證述屬實（
      見原審卷(二)第191 頁至第192 頁），是證人羅任遠及陳宏
      隆於警詢中所為之陳述，應認具有特別可信之情況，且證
      人羅任遠及陳宏隆於警詢中關於查獲如附表二所示之槍枝
      及子彈來源之陳述，涉及上訴人甲○○及乙○○是否持有
      如附表二所示之手槍2 支及子彈41顆，為證明犯罪事實存
      否所必要，其中證人羅任遠因於93年4 月25日死亡，有相
      驗屍體證明書1 紙在卷（見93年度偵字第2889號偵查卷第
      201 頁），是證人羅任遠於警詢中所為之陳述，雖屬傳聞
      證據，但因其已死亡，無從在傳訊其到庭詰問，符合刑事
      訴訟法第159 條之3 第1 款規定之情形，自得為證據。證
      人陳宏隆於法院審理時到庭接受上訴人3 人之詰問，其於
      警詢時之陳述，與審判中不符時，依刑事訴訟法第159 條
      之2 所規定之例外情形，則證人陳宏隆於警詢中所為之陳
      述，依法自有證據能力。至於證人陳宏隆在偵查中所為之
      陳述，刑事訴訟法第159 條之1 第2 項係規定：「被告以
      外之人於偵查中向檢察官所為之陳述，除顯有不可信之情
      況外，得為證據」，就法條文義，並未要求被告以外之人
      在偵查中所為陳述，需經被告之詰問，始能取得證據能力
      ，且偵查中並無對立之當事人，亦無交互詰問制度之設計
      ，自無所謂保障被告詰問權之問題，被告依法僅得依刑事
      訴訟法第184 條第2 項之規定請求與證人對質，而檢察官
      對於被告請求對質之聲請，若無正當理由，自不得任意拒
      絕，惟上訴人3 人於偵查中，並未要求與證人陳宏隆對質
      ，客觀上證人陳宏隆在偵查中所為之陳述，亦無顯有不可
      信之情況，證人陳宏隆於偵查中所為之陳述，應有證據能
      力。
（四）證人韋仲鴻及證人李俊傑於警詢所為之陳述，係警方依刑
      事訴訟法所賦予之調查權，進行調查訊問所得之證據，且
      證人李俊傑當日接受警詢，尚有部隊長官曾國鎮、黃沂滔
      陪同在場（業據李俊傑證陳在卷，見原審卷(二)第251 頁）
      ，而均具有特別可信之情況，且證人韋仲鴻及李俊傑於警
      詢所為陳述，係分別關於被告丁○○、甲○○及乙○○是
      否持有附表二所示之手槍、子彈，以及是否共謀殺害林青
      松之重要證據，為證明犯罪事實存否所必要，又證人韋仲
      鴻及李俊傑均經傳喚到庭接受詰問，是證人韋仲鴻及李俊
      傑警詢中所為之陳述與審判中一致部分，因不符刑事訴訟
      法第159 條之1 至同條之5 所規定傳聞例外之情形，而無
      證據能力，其於警詢中所為之陳述，與審判中不符部分，
      依刑事訴訟法第159 條之2 規定，具有證據能力，由法院
      斟酌具體個案其他證據，據以判斷何者較可採信。
（五）甲○○所另寄藏子彈14顆，與附表二編號3 所示之子彈41
      顆，係於同一時、地為警起獲查扣，並混同一併送請鑑定
      機關鑑定，此除據證人陳振瑞於原審證述在卷外（見原審
      卷(二)第188 頁至第189 頁），並有搜索扣押筆錄及扣押物
      品目錄表各1 份（見同上偵查卷第53頁至第54頁）附卷可
      佐，鑑定機關並就前揭扣案之55顆制式子彈試射其中8 顆
      （見同上偵查卷第127 頁），除其中1 顆無法擊發而無殺
      傷力外，其餘均認具殺傷力，顯見鑑定機關並非單憑子彈
      外觀判斷扣案之子彈是否具有殺傷力，雖然鑑定試射之8
      顆子彈，係取自附表二編號3 所示之41顆子彈中之其中8
      顆，此有扣案之子彈47顆、試射後剩餘彈身殼8 個及彈頭
      殼7 個扣案可憑（比對扣案未經試射之子彈47顆，其中彈
      頭前端挖空之中空彈14顆，均尚存在），斟酌鑑定人方仁
      義自87年7 月間，即任職於刑事警察局鑑識科物理組，負
      責槍彈鑑定工作（此據鑑定人方仁義陳述在卷，見原審卷
      (二)第184 頁），工作迄今長達6 年之久，對於槍彈是否具
      有殺傷力，自具有相當之專業智識及經驗，鑑定人方仁義
      就扣案甲○○所另寄藏子彈14及附表二編號3 所示共55顆
      口徑9mm 制式子彈，抽取其中8 顆試射，並依內部標準作
      業程序及其專業判斷，認定其餘未經試射之子彈，均具殺
      傷力，程序上即無不合之處，自難僅以鑑定機關未經實際
      試射，遽認未經試射之扣案子彈均無殺傷力，該鑑定報告
      係公務員職務上製作之文書，經查該鑑定報告並無顯不可
      信之情況，依刑事訴訟法第159 條之4 第1 款規定，自有
      證據能力。
（六）按通訊保障及監察法施行細則第16條規定：「執行機關執
      行通訊監察，應依通訊監察書所載內容，以通訊監察書及
      協助執行通知單通知協助執行機關（構）協助執行。但依
      本法第6 條規定先予執行通訊監察者，得僅以協助執行通
      知單通知之」。是為保障人民秘密通訊自由不受非法侵害
      ，又考量到國家安全及社會秩序之維護，於情節重大時，
      例外的允許國家之干涉介入，並同時採令狀原則，即由檢
      察官或法官依據法定正當程序，及於符合比例原則下，核
      發令狀後交付執行。觀諸本件高雄地方法院檢察署檢察官
      於核發通訊監察書，雖對於其內「監察理由」記載：蒐集
      不法事證，並未具體加以記載，但在「案由及涉嫌觸犯之
      法條」已記載：槍砲彈藥刀械管制條例第7 條第4 項、組
      織犯罪條例第3 條第1 項前段、後段、毒品危害防制條例
      等5 條、第11條云云，可見已將受監察人涉嫌觸犯無故持
      有槍彈、犯罪毒品、組織犯罪等情加以敘明，因此在監察
      理由載明「蒐集不法事證」並無不當之處，且警方監聽之
      時間及電話號碼與聲請監聽之內容經核並無不合，故該通
      訊監察書確係符合法定要件，且若執行機關執行時係遵守
      令狀允許之範圍所為之通訊監聽，對人民之通訊保障未予
      非法剝奪，其所取得之監聽內容自屬合法證據，自有證據
      能力；至於通訊監聽譯文雖非逐字記載，僅記載摘要，然
      如與原意並無出入，自無影響，該監聽內容自有證據能力
      ，辯護人抗辯此無證據能力，似有所誤會，核此敘明。
乙、實體方面：
一、訊之上訴人丁○○對於上揭時、地，未經許可持有如附表一
    所示之火箭筒1 支、改造手槍2 支、子彈6 顆及附表三之槍
    彈被查獲等事實不諱，惟否認有預備殺人犯行，辯稱：我因
    聽說林青松要找我麻煩，所以向他人調借槍砲防身，並無預
    謀殺人之意思，該火箭筒丙○○說是練習用不會爆云云；訊
    之上訴人甲○○矢口否認共同未經許可持有如附表二所示之
    手槍、子彈以及預備殺人犯行，辯稱：我與丁○○不熟，也
    不認識林青松，並不清楚丁○○與林青松是否有恩怨，93年
    2 月1 日凌晨，丁○○與李俊傑至我租屋處時，我僅逗留一
    下，即行離開，並未與丁○○、乙○○商討槍殺林青松之事
    ，而我為警查獲當日（即93年2 月2 日）17時許，自外返回
    租屋處時，附表二所示之手槍2 支及子彈41顆，便已放在客
    廳沙發上，我問乙○○該槍彈係何人所有，乙○○僅表示丁○○會來拿云云；訊之上訴人乙○○矢口否認有共同未經許
    可持有如附表二所示之手槍、子彈及預備殺人犯行，辯稱：
    我不認識林青松，也未與丁○○預謀殺害林青松，且丁○○
    也未曾向我表示要調借槍枝，而丁○○於93年2 月2 日15時
    許，攜帶火箭筒及1 個裝有附表二所示之手槍2 支及子彈41
    顆的袋子至我租屋處，我就叫丁○○趕快將東西拿走，丁○○卻將該袋子放在沙發上，表示稍後再來拿，我與證人羅任
    遠打開袋子看到裡面有槍，遂連續打了3 、4 通電話給丁○○，當日17時許，甲○○與證人陳宏隆返回租屋處時，曾問
    我附表二所示之槍枝及子彈是何人所有，我即表示係丁○○
    所有，並已叫丁○○趕快拿走，後來附表二所示之手槍及子
    彈便放在沙發上，而我與陳宏隆、羅任遠及甲○○則在客廳
    玩牌，等丁○○將附表二所示之槍彈拿走後，就準備去吃飯
    云云。惟查：
（一）上訴人丁○○於93年2 月2 日9 時許，在高雄市○○區○○路62巷「諾貝爾大樓」Ｄ棟10樓之2 ，自丙○○處收受
      附表一所示之具有殺傷力之火箭筒1 支、仿造轉輪槍1 支
      （含彈匣1 個）、改造手槍1 支（含彈匣1 個）、口徑0.
      357 吋制式子彈6 顆等情，業據上訴人丁○○坦承不諱，
      核與證人丙○○及王維宏於原審證述情節相符（見原審卷
      (二)第226 頁至第234 頁及第268 頁），並有警方查獲照片
      23幀（見93年度偵字第2889號偵查卷第63頁至第66頁）、
      「諾貝爾大樓」監視器翻拍照片8 幀（同上偵查卷第92頁
      至第95頁）、93年7 月19日高市警苓分3 字第0930014047
      號函檢附監聽譯文（見原審卷(一)第164 頁至第178 頁）1
      份附卷可稽，而扣案之附表一編號1 之火箭筒1 支，經送
      內政部警政署刑事警察局以檢視法及X 光透視法鑑定結果
      ，檢視彈體編號為BA1119，彈體內之底火、傳火管、噴嘴
      之點火藥杯、推進藥、引信及火箭彈彈頭內之炸藥均完整
      ，為結構完整之國造66軍用火箭彈，認屬槍砲彈藥刀械管
      制條例第4 條第1 項所列管槍砲之肩射武器；又扣案如附
      表一編號2 至編號4 所示之槍彈，附表三編號1 之手槍、
      子彈經送該局以性能檢驗法、電解腐蝕法、比對顯微鏡比
      對法鑑定結果，認如附表三編號1 所示之手槍1 支（含彈
      匣1 個，槍枝管制編號：0000000000號），係德國WALTHE
      R 廠製Ｐ99型口徑9mm 制式半自動手槍，機械性能良好，
      可擊發同口徑制式子彈子彈，認具殺傷力；如附表三編號
      2 所示之子彈24顆，均係口徑9mm 制式子彈，認均具殺傷
      力；如附表一編號2 所示之改造手槍1 支（含彈匣1 個，
      槍枝管制編號：0000000000號），係仿美國Smith ＆Wess
      ons 轉輪手槍製造之仿造轉輪槍，機械性能良好，可擊發
      口徑0.357 吋制式子彈，認具殺傷力；附表一編號3 所示
      之改造手槍1 支（含彈匣1 個，槍枝管制編號：00000000
      00號），係仿BERETTA 廠M9型半自動手槍製造之玩具手槍
      換裝土造金屬槍管及土造金屬滑套而成之改造手槍，機械
      性能良好，可擊發適用子彈，認具殺傷力；附表二編號4
      所示之子彈6 顆，均係口徑0.357 吋制式子彈，認均具殺
      傷力，此有該局93年3 月3 日刑偵五字第0930048752號鑑
      驗通知書（見同上偵查卷第120 頁）及該局93年3 月15日
      刑鑑字第0930024358號槍彈鑑定書（見同上偵查卷第138
      頁至第145 頁）各1 份在卷可稽，上訴人丁○○上揭持有
      肩射武器1 支、改造手槍2 支、子彈6 顆，及因受寄藏而
      持有附表三之手槍1 支、子彈24顆一齊攜帶外出被查獲之
      犯行，應堪認定。至於證人丙○○於原審雖陳稱：93年2
      月2 日當天，我僅交付丁○○附表一所示之火箭筒1 支及
      改造手槍2 支，並未交付任何子彈等語（見原審卷(二)第23
      4 頁），然此部分不僅與上訴人丁○○供述不符，且附表
      一編號4 所示之子彈6 顆，均係口徑0.357 吋制式子彈，
      已如前述，而附表一編號2 所示之仿美國Smith ＆Wesson
      轉輪手槍製造之仿造轉輪槍，可擊發口徑0.357 吋制式子
      彈，亦據內政部警政署刑事警察局鑑定無誤，堪認該附表
      一編號4 所示之6 顆子彈係供附表一編號2 所示之改造手
      槍使用，證人丙○○證稱：未交付子彈等語，與事實不符
      ，此部分自不足採信。又本院審理時上訴人丁○○所舉証
      人丙○○陳稱：有告訴丁○○說火箭筒是練習用，是報廢
      軍品，沒有殺傷力等語，惟查該火箭筒經鑑定彈體內之底
      火、傳火管、噴嘴之點火藥杯、推進藥、引信及火箭彈彈
      頭內之炸藥均完整，為結構完整之國造66軍用火箭彈，認
      屬槍砲彈藥刀械管制條例第4 條第1 項所列管槍砲之肩射
      武器，已如前述，並非報廢品，仍具強大殺傷力，証人丙○○前揭所述，應是迴護之詞，亦不足採。
（二）扣案如附表二所示之手槍2 支（各含彈匣1 個，槍枝管制
      編號分別為：槍枝管制編號分別為：0000000000號、0000
      000000號）、子彈41顆（含無法擊發而無殺傷力之子彈1
      顆），係放置在甲○○及乙○○上開租屋客廳沙發上，而
      為警於93年2 月2 日17時55分許帶同上訴人丁○○前往上
      址搜索時扣得，當時除上訴人甲○○、乙○○2 人在場外
      ，尚有證人陳宏隆及羅任遠在場等情，業據上訴人丁○○
      、甲○○及乙○○等3 人自承在卷，核與證人陳宏隆及羅
      任遠於偵查中證述相符，並有附表二所示之手槍2 支及子
      彈41顆扣案足憑，堪予認定。
（三）又上訴人丁○○於93年2 月2 日當天，除為警查獲時，帶
      同警方前往上訴人甲○○及乙○○租屋處搜索外，僅於同
      日16時16分許，曾與證人韋仲鴻一同前往上開租屋處，而
      上訴人丁○○與證人韋仲鴻進入上開租屋處時，除上訴人
      丁○○背後揹負裝有附表一編號1 所示之火箭筒及掛在腰
      際間之霹靂包，以及與韋仲鴻手中分別提著裝有飲料及臭
      豆腐之3 個透明塑膠袋外，並無其他裝載槍枝之袋子，且
      上訴人丁○○及證人韋仲鴻進入上開租屋處時，除上訴人
      乙○○在場外，證人羅任遠亦在該處等情，除據上訴人丁○○供述甚詳外（見原審卷(二)第154 頁至第166 頁），核
      與證人韋仲鴻於原審陳稱：當日我與丁○○買吃的東西至
      乙○○租屋處時，當日我與丁○○僅攜帶火箭筒、飲料及
      臭豆腐至該處外，並無攜帶其他的東西，而當時丁○○係
      以深綠色之袋子裝火箭筒等語相符（見原審卷(二)第271 頁
      至第281 頁），並經原審當庭勘驗高雄市○○○路86號大
      樓93年2 月2 日監視錄影帶屬實，斟酌上訴人丁○○早已
      因受託寄藏而持有附表三所示之手槍1 支及子彈24顆，並
      於當日自證人丙○○處取得持有如附表一所示之火箭筒1
      支、改造手槍2 支及子彈6 顆，若有意將持有之槍彈暫時
      寄放於上訴人乙○○上開租屋處，豈會僅單獨留置附表二
      所示之手槍2 支及子彈41顆（含無法擊發而無殺傷力之子
      彈1 顆）在上訴人乙○○上開租屋處，而未一併將如附表
      一、三所示之火箭筒及槍彈一併寄放在上開租屋處之理，
      且證人韋仲鴻亦證稱：並未見丁○○攜帶如附表二所示之
      手槍2 支至上開租屋處等語，足認扣案如附表二所示之手
      槍2 支及子彈41顆，並非丁○○攜至上訴人甲○○及乙○○之上開租屋處，應可認定。
（五）上訴人乙○○雖供稱：扣案如附表二所示之手槍2 支及子
      彈41顆，係丁○○攜帶至我租屋處放置，當日丁○○從黑
      色皮質袋子內拿出1 個黑色袋子放在沙發上，因為用袋子
      包起來，所以不知道袋子裡面裝什麼東西，待我打開來看
      ，才發現是槍枝等語；上訴人甲○○亦供稱：為警查獲當
      日，我剛剛自外返回其租屋處，洗完澡出來後，看到客廳
      沙發上有2 把槍，就問乙○○是何人的，乙○○僅表示丁○○將會前來拿取等語，此不僅為上訴人丁○○所否認，
      並與證人韋仲鴻證述情節不符，而當日上訴人丁○○係與
      證人韋仲鴻一同至上訴人乙○○租屋處，當時證人羅任遠
      亦在現場，已如前述，惟上訴人乙○○卻於查獲翌日即93
      年2 月3 日警詢時供稱：扣案如附表二所示之手槍2 支及
      子彈41顆是丁○○攜帶至我租屋處寄放等語，經警質問有
      何人可以作證時，上訴人乙○○供稱：當日僅有我與丁○○在場等語，嗣於原審準備程序始承稱：當日丁○○與其
      友人至我租屋處時，我與羅任遠在場等語，是上訴人乙○○前後供述不一，刻意隱瞞案發當日何人在場之事實，其
      供述之可信性已有可疑。參以上訴人甲○○供稱：當日洗
      完澡到客廳時，看到沙發上擺放兩把手槍（見同上偵查卷
      第102 頁）等語，證人羅任遠證稱：在與證人陳宏隆、乙○○玩牌時，我有看見客廳上沙發上有2 支槍等語（見同
      上偵查卷第47頁反面），堪認扣案如附表二所示之手槍2
      支及子彈41顆係放置在上訴人乙○○及甲○○租屋處客廳
      沙發上為警查獲時，並未放置在任何袋子內，蓋上訴人甲○○及證人羅任遠應不可能單憑袋子之外觀即可得知袋子
      內裝有手槍，且上訴人乙○○亦曾供稱：「（你有無將丁○○拿來你租屋處的槍彈自袋子中拿出來？）我是將它倒
      出來，當時羅任遠在沙發上」等語（見原審卷(二)第178 頁
      ），益證在上開租屋處客廳沙發上扣得如附表二所示之手
      槍2 支，並未裝放在任何袋子內，循此而論，若果真係上
      訴人丁○○擅自將裝有如附表二所示之手槍2 支（含子彈
      41顆）置放在其租屋處客廳沙發上，則上訴人乙○○竟未
      以袋子妥善包裝該2 支手槍，以等待丁○○取回，而隨意
      從袋子中將該2 支手槍倒放在其租屋處客廳沙發上，已屬
      難以理解。而當時上訴人甲○○、乙○○及證人陳宏隆、
      羅任遠均在該處玩牌，若上訴人乙○○曾向上訴人甲○○
      表示：丁○○將會前來拿取扣案如附表二所示之手槍2 支
      等語，則證人陳宏隆及羅任遠既然在當場一同聽聞，豈會
      一致於警詢及偵查中均未曾供稱：我們2 人曾聽聞乙○○
      表示丁○○將前來拿取槍枝等語，是上訴人甲○○及乙○○上開不利於上訴人丁○○之供述，已有瑕疵。
（六）又上訴人丁○○先於原審93年8 月31日審判期日陳稱：當
      初警員詢問我在甲○○及乙○○租屋處客廳查獲如附表二
      所示之手槍2 支是何人所有時，我確實不知該2 支手槍是
      何人所有，但事後於移審而在原審羈押室裡，上訴人甲○○私下告知我，查獲當天是陳宏隆拿來的，甲○○與證人
      陳宏隆一同前往上開租屋處，甲○○事後再到同棟大樓11
      樓其女友住處等語（見原審卷(二)第102 頁、第107 頁），
      復於93年9 月16日具狀陳稱：93年2 月2 日16、17時許，
      我與證人韋仲鴻一同前往乙○○之租屋處，當時除揹著裝
      有火箭筒之帆布袋外，尚有兩只裝有飲料之綠色塑膠袋，
      當我們2 人到達7 樓電梯口前，我忽想起車上尚有臭豆腐
      ，隨又搭乘電梯下樓拿取裝有臭豆腐之塑膠袋子上樓，當
      時乙○○及證人羅任遠均在屋內，我將飲料及臭豆腐放在
      客廳桌上後，即卸下帆布袋，將火箭筒之蓋子扣緊，隨後
      ，我就與證人韋仲鴻離去等語（見原審卷(二)第154 頁至第
      160 頁）。且上訴人丁○○前揭關於93年2 月2 日其如何
      與證人韋仲鴻一同前往上訴人甲○○及乙○○之上開租屋
      處，以及其與證人韋仲鴻當時手上所持何種袋子及袋子裝
      載何物品之陳述，核與證人韋仲鴻於警詢中所為證述情節
      相符，而原審勘驗高雄市○○○路86號大樓93年2 月2 日
      監視錄影帶，當日上訴人丁○○與證人韋仲鴻進入上開租
      屋處時，除上訴人丁○○背後揹著1 個袋子及掛在腰際間
      之霹靂包，以及與韋仲鴻手中所提3 個透明塑膠袋外，並
      無其他袋子，與上訴人丁○○及證人韋仲鴻之陳述，互核
      一致，堪認上訴人丁○○此部分之陳述屬實。至於證人韋
      仲鴻就當日何人持有何袋子，因不復記憶而證稱：忘記了
      等語，以及當日丁○○與證人韋仲鴻共持有多少袋子部分
      ，證稱：手機袋子1 個、裝飲料之袋子1 個、裝豆腐之袋
      子1 個及裝火箭筒之袋子1 個等語，不僅與其在警詢中所
      述不符，亦與勘驗結果相異，就此部分，依刑事訴訟法第
      159 條之2 規定，以證人韋仲鴻於警詢中所為之陳述，較
      堪採信。故上訴人丁○○一再辯稱：我未曾攜帶附表二所
      示之手槍2 支及子彈41顆至上開租屋處等語，應屬實情。
      又上訴人丁○○為了對付林青松，而託上訴人乙○○向友
      人借調槍彈一情，為上訴人丁○○所承認（詳後述），且
      依據上訴人乙○○與丁○○於案發當天（93年2 月2 日）
      14時44分8 秒之通話內容：「丁○○：今天晚點還有嗎？
      」、「乙○○：不知道。」、「丁○○：…拿一些…那個
      。」、「乙○○：無。」、「丁○○：有嘛，拿很多。」
      、「乙○○：差不多，你說的那支最好的…」、「丁○○
      ：喔。」、「乙○○：德國的對不對。」、「丁○○：喔
      。」、「乙○○：可能裝瓦斯的。」、「丁○○：啊。」
      、「乙○○：「嗯，可能2 、3 天內與人輸贏。」、「丁○○：喔。」、「乙○○：見面無跟你說。」、「丁○○
      ：我要準備錢嘸？」、「等一下我再詳細說你聽。」，有
      該錄音帶譯文附於本院上訴審卷第201 頁，又扣案之附表
      二之手槍2 支，其中1 支為德國製之手槍，可見附表二之
      槍彈，應係上訴人乙○○向友人借來要給上訴人丁○○等
      人作為預備殺害林青松之用甚明，何況陳宏隆被訴持有附
      表二槍彈部分，已經檢察官不起訴處分確定，有台灣高雄
      地方法院檢察署檢察官93年度偵字第2889號、第3007號不
      起訴處分書1 份在卷足憑，且證人陳宏隆於本院上訴審審
      理時亦結證否認拿取附表二所示之槍彈至上訴人乙○○、
      甲○○租處等語（見本院上訴審卷第209 頁至第213 頁）
      ，益見該附表二之槍彈並非陳宏隆所有攜帶至上訴人乙○○、甲○○之住處借給丁○○使用無誤。至於上訴人甲○○是否曾向上訴人乙○○問及沙發上之槍枝何來，上訴人
      甲○○先後所述不一，足見其心虛之一般，尚難辭其共同
      持有附表二槍彈之刑責。又上訴人甲○○既有參與預備殺
      林青松之事，而調借來備供殺人用之附表二之槍枝，又是
      放在甲○○租住處客廳沙發上，明白可見，上訴人甲○○
      並在場看乙○○、陳宏隆在該客廳玩牌，則顯然該附表二
      之槍彈是在上訴人甲○○視力所及、共同管領之範圍內而
      有犯意聯絡而共同持有，上訴人甲○○辯稱其與該槍彈無
      關云云，應不足採。
（七）又扣案如附表二所示之手槍2 支及子彈41顆，經送內政部
      警政署刑事警察局以性能檢驗法、試射法、動能測試法、
      比對顯微鏡比對法鑑定結果，如附表二編號1 所示之手槍
      1 支（含彈匣1 個，槍枝管制編號：0000000000號），係
      德國SIGSAUER廠Ｐ226 型口徑9mm 之制式半自動手槍，槍
      號為「U521029 」，槍管內具6 條右旋來復線，機械性能
      良好，認具殺傷力；如附表二編號2 所示之手槍1 支（含
      彈匣1 個，槍枝管制編號：0000000000號），係巴西TAUR
      US廠PT92AFS 口徑9mm 之制式半自動手槍，機械性能良好
      ，槍管內具6 條右旋來復線，機械性能良好，認具殺傷力
      ；附表二編號3 所示之子彈41顆，均係口徑9mm 制式子彈
      ，除其中1 顆無法擊發而無殺傷力外，其餘均認具殺傷力
      ，此有該局93年3 月9 日刑鑑字第0930024360號槍彈鑑定
      書（見同上偵查卷第122 頁至第132 頁）1 份附卷可憑，
      從而，而該些槍、彈係上訴人丁○○託上訴人乙○○向友
      人所調借，作為預備殺害林青松之用，上訴人甲○○及乙○○、丁○○共同未經許可持有該附表二所示具有殺傷力
      之手槍2 支及子彈40顆（不含無法擊發而無殺傷力之子彈
      1 顆）之犯行，已堪認定。
（八）上訴人丁○○因林青松毆傷其友人陳建良，並自丙○○處
      聽聞林青松意欲對其不利，丁○○遂於93年2 月1 日凌晨
      零時許，與李俊傑、趙鴻祥2 人，一同前往上開租屋處，
      與上訴人甲○○及乙○○共同商討如何對付、槍殺林青松
      ，並向乙○○表示需調借槍枝等情，除據上訴人丁○○供
      稱：「我跟林青松並沒有結怨，是林青松跟我的1 個朋友
      土豆（指陳建良）有怨隙，小鬼（即丙○○）主動打電話
      跟我說林青松要找麻煩。」（見原審卷(一)第92頁）、「我
      有1 個朋友（指陳建良）在本件事發前一、兩個禮拜被林
      青松打住院，他們（指甲○○及乙○○）就知道林青松跟
      我有衝突。」（見原審卷(一)第27頁）、「當天是我與李俊
      傑、趙鴻祥3 人一起去的。」（見原審卷(二)第105 頁）、
      「我有討論到綽號『輕鬆』男子（指林青松）要找我報復
      ，我和乙○○、甲○○3 人在討論如何找到他及如何處理
      」（見同上偵查卷第110 頁反面，即93年3 月4 日警訊律
      錄）、「當時我們是在明處，林青松是在暗處，因為我知
      道林青松擁有強大火力（指槍枝），我們就討論如何預防
      對付林青松，所以我就調借為警查獲槍彈，預備遇到林青
      松時與他火拼。」、「我當時有向乙○○調借槍枝…我曾
      問乙○○手上有沒有東西（指槍枝），並表示要向他調借
      槍枝」「（問：是否係你與乙○○、甲○○、羅任遠等多
      人，調借火力火力強大的大批軍火（包括火箭筒），準備
      聚眾持槍彈找綽號『輕鬆』男子（指林青松）尋釁？）答
      ：是的」（見同上偵查卷第111 頁，即93年3 月4 日警訊
      筆錄）等語明確外，並經證人李俊傑證稱：「丁○○、乙○○2 人的話題，是談到綽號『輕鬆』夥同多名男子，設
      計綽號『土豆』外出後，將他打成重傷，綽號『輕鬆』並
      揚言要找丁○○並槍殺，丁○○表示也要找綽號『輕鬆』
      報復，乙○○當場也贊同說『沒錯，輕鬆要除掉』，丁○○、乙○○、甲○○3 人就計劃如何把綽號『輕鬆』男子
      （指林青松）約出來槍殺，一直討論用許多方式叫第三者
      約綽號『輕鬆』（林青松）出來，在他不懷疑及無防備下
      槍殺他；過了1 個多小時後，綽號『Ｂ寶』的洪明駿夥同
      4 名不詳男子到場，就與丁○○、乙○○、甲○○3 人一
      起討論用什麼方式把綽號『輕鬆』男子約出來槍殺」（見
      同上偵查卷第164 頁，即93年2 月23日警訊筆錄）等語甚
      詳，復有上訴人丁○○及證人丙○○之監聽譯文（見原審
      卷(一)第105 頁至第178 頁）1 份在卷可稽，足認上訴人丁○○確因林青松毆打陳建良事件，及耳聞林青松欲對其不
      利，而與上訴人甲○○、乙○○、證人李俊傑、案外人趙
      鴻祥、洪明駿，以及其他4 名姓名不詳成年男子共同商討
      如何殺害林青松，而均具有預備殺人之犯意聯絡。雖上訴
      人丁○○於審理中否認有與乙○○、甲○○等人共謀殺害
      林青松之事，及證人李俊傑然於原審審判中翻異前詞，證
      稱：當天與丁○○去上開租屋處，並未談論槍殺林青松之
      事，至於丁○○與他人聊天之內容，我不清楚，於警詢中
      證稱槍殺林青松一事，是因詢問警員一直問說他們是否討
      論要殺林青松等語（見原審卷(二)第241 頁至第255 頁），
      惟上訴人丁○○確有調借火箭筒、手槍等強大火力，應是
      用來尋仇之用，又證人李俊傑當天既係在部隊長官陪同下
      至警局接受詢問，有如前述，而其於警詢所為之陳述，又
      係在案發之初所為，衡情較少權衡利害得失或受他人之干
      預，且證人李俊傑於警詢中就關於上訴人丁○○、甲○○
      、乙○○及他人商討如何槍殺林青松一節，證述情節相當
      細緻，若未實際參與討論，又如何能將當日討論細節為如
      此清晰之描述，是上訴人丁○○先前於警訊中之陳述，及
      證人李俊傑就先前警訊中所述丁○○等人商討槍殺林青松
      之證詞，依刑事訴訟法第159 條之2 規定，堪予採信，上
      訴人丁○○及證人李俊傑於審判中所為之陳述，應係為脫
      免自身及上訴人丁○○等3 人罪責之詞，要無可採，以其
      2 人於警訊中之陳述較符合事實為可採。
（九）另證人陳彥麟亦於原審陳稱：我於93年1 月31日20時許，
      至乙○○上開租屋處，接著丁○○與其兩位朋友到場，而
      於翌日（即同年2 月1 日）凌晨約1 、2 時，另有3 名男
      子至上開租屋處找丁○○，期間均無談論槍殺林青松之事
      ，而至我離去時，甲○○均未到場等語（見原審卷(三)第16
      頁至第26頁），不僅與證人李俊傑證稱：當日甲○○亦在
      場等語（見同上偵查卷第16 4頁、原審卷(二)第239 頁）不
      符，亦與上訴人甲○○所稱：當天我有看到丁○○帶證人
      李俊傑來上開租屋處，時間是半夜等語（見原審卷(二)第12
      4 頁、原審卷(三)第27頁）迥異，足認證人陳彥麟前揭證詞
      有重大瑕疵，不足為上訴人3 人有利之認定。
    綜上所述，本件事證明確，被告丁○○上揭未經許可持有火
    箭筒、手槍、改造手槍、子彈及共同預備殺人之犯行；上訴
    人甲○○右揭共同預備殺人、未經許可持有手槍及子彈之犯
    行；上訴人乙○○上揭共同預備殺人、共同未經許可持有手
    槍及子彈之犯行，均堪認定。
二、查上訴人丁○○行為後，槍砲彈藥刀械管制條例已於民國94
    年1 月26日經總統公布修正，並於同年月28日生效，刪除第
    10 條 、第11條及第17條，並修正第4 條、第8 條、第16條
    及第20條，其中修正前第11條經刪除後移列至第8 條，而修
    正前第11條第4 項之未經許可，持有可發射子彈具有殺傷力
    之各式槍砲罪，於修正後已移列至第8 條第4 項，且刑度由
    原來之「1 年以上7 年以下有期徒刑、併科新台幣（下同）
    700 萬元以下罰金」，提高為「3 年以上10年以下有期徒刑
    、併科新臺幣700 萬元以下罰金」，是以比較新舊法結果，
    以舊法規定對上訴人丁○○較為有利，此部分依刑法第2 條
    第1 項但書規定，上訴人丁○○持有附表一編號3 部分之改
    造手槍部分犯行，應適用修正前之槍砲彈藥刀械管制條例第
    11條第4 項規定處斷。核上訴人丁○○所為，就持有如附表
    一所示之火箭筒1 支部分，此部分係犯槍砲彈藥刀械管制條
    例第7 條第4 項之未經許可持有肩射武器罪；就持有附表一
    編號2 之仿造手槍1 支，因該支改造手槍具6 條來復線，可
    擊發口徑0.357 吋製式子彈，應認仍屬手槍，此部分應係犯
    槍砲彈藥刀械管制條例第7 條第4 項之未經許可持有手槍罪
    ；就持有附表一編號3 之改造手槍1 支部分，此部分係犯修
    正前同條例第11條第4 項之未經許可持有可發射子彈具有殺
    傷力之改造手槍罪；就持有子彈部分，係犯同條例第12條第
    4 項之未經許可持有子彈罪；另上訴人丁○○對於乙○○向
    友人調借而共同持有如附表二所示之手槍2 支及子彈40顆（
    不含無法擊發而無殺傷力之子彈1 顆），既係為了預備殺林
    青松，已如前述，上訴人丁○○就此部分亦應與上訴人甲○○及乙○○成立共同無故持有如附表二所示之手槍及子彈之
    犯行，即此部分仍成立槍砲彈藥刀械管制條例第7 條第4 項
    之未經許可持有手槍罪及同條例第12條第4 項之未經許可持
    有子彈罪。至上訴人丁○○持有附表三之槍彈於前述時地一
    起被警查獲部分，因該部分已因寄藏槍彈判刑確定，此部分
    持有槍彈行為已為寄藏行為所吸收，不再論列，附此敘明。
    上訴人丁○○就共謀殺害林青松而向他人調借、準備槍枝之
    預備殺人部分，係犯刑法第271 條第3 項、第1 項之預備殺
    人罪。上訴人乙○○、甲○○共同持有如附表二所示之手槍
    2 支及子彈40顆（不含無法擊發而無殺傷力之子彈1 顆）部
    分，此部分均係犯槍砲彈藥刀械管制條例第7 條第4 項之未
    經許可持有手槍罪、同條例第12條第4 項之未經許可持有子
    彈罪；就共謀殺害林青松而準備手槍及子彈部分，均係犯刑
    法第271 條第3 項、第1 項之預備殺人罪。上訴人丁○○、
    甲○○、乙○○、證人李俊傑，以及案外人趙鴻祥、洪明駿
    ，以及其他4 名不詳姓名男子共謀商討如何槍殺林青松，並
    由上訴人丁○○向證人丙○○調借附表一之槍彈，上訴人乙○○向不詳姓名、年籍之成年人調借附表二之槍彈，足認上
    訴人丁○○、甲○○、乙○○等3 人，與證人李俊傑、案外
    人趙鴻祥、洪明駿及其他4 名不詳姓名男子間，就前揭預備
    殺人犯行，以及扣案如附表二所示之手槍2 支及子彈40顆（
    不含無法擊發而無殺傷力之子彈1 顆），係由上訴人乙○○
    向友人所調借而攜至上開租屋處交由上訴人甲○○及乙○○
    共同持有，是上訴人丁○○、甲○○及乙○○就持有如附表
    二所示之手槍2 支及子彈40顆犯行（不含無法擊發而無殺傷
    力之子彈1 顆），彼此間互有犯意聯絡及行為分擔，此部分
    均應成立共同正犯。至於上訴人丁○○因預謀殺害林青松而
    自證人丙○○處取得持有如附表一所示之火箭筒1 支、手槍
    2 支及子彈6 顆部分，上訴人甲○○並不知情，上訴人乙○○則因丁○○曾至上開租屋調整扣緊附表一編號1 所示之火
    箭筒蓋子，而知悉上訴人丁○○持有如附表一編號1 所示之
    火箭筒外，對於上訴人丁○○持有另2 支改造手槍及子彈（
    如附表一編號2 至4 所示）並不知情，且扣案如附表一所示
    之火箭筒1 支、改造手槍2 支及子彈6 顆，及附表三之槍彈
    ，均在上訴人丁○○持有中，上訴人甲○○及乙○○客觀上
    對之並無實際支配管理力，業經上訴人丁○○、甲○○、乙○○供述明確在卷，上訴人甲○○及乙○○就上訴人丁○○
    未經許可持有如附表一所示之火箭筒1 支、改造手槍2 支及
    子彈6 顆，及附表三之槍彈之犯行，即無成立共同正犯之餘
    地。上訴人丁○○於93年2 月2 日自證人丙○○處同時收受
    而持有如附表一所示之火箭筒1 支、改造手槍2 支及子彈6
    顆，以及上訴人3 人同時持有附表二之制式手槍2 支、子彈
    40顆，均亦係以一持有行為，同時持有火箭筒、改造手槍及
    子彈，而同時觸犯槍砲彈藥刀械管制條例第7 條第4 項之未
    經許可持有肩射武器罪、修正前同條例第11條第4 項之未經
    許可持有可發射子彈具有殺傷力之改造手槍罪、同條例第12
    條第4 項之未經許可持有子彈罪，均為想像競合犯，應各從
    一重分別論以槍砲彈藥刀械管制條例第7 條第4 項之未經許
    可持有肩射武器罪（丁○○）、手槍罪（乙○○、甲○○）
    。又上訴人丁○○持有附表一編號2 、4 之槍彈與附表二之
    制式手槍、子彈，其所為數行為，時間緊接，所犯罪名相同
    ，顯係出於概括之犯意為之，為連續犯，應分別依刑法第56
    條之規定，論以一未經許可持有手槍、子彈罪。且上訴人丁○○持有如附表一所示之肩射武器、改造手槍及子彈及附表
    二之制式手槍、子彈，以及上訴人甲○○、乙○○未經許可
    持有附表二之制式手槍、子彈，其等目的均在於就槍殺林青
    松一事進行準備，是上訴人丁○○所犯槍砲彈藥刀械管制條
    例第7 條第4 項之未經許可持有肩射武器罪、手槍罪與刑法
    第271 條第3 項、第1 項之共同預備殺人罪間，均具有方法
    、目的之牽連關係，均為牽連犯，均應依刑法第55條之規定
    ，各從一重依槍砲彈藥刀械管制條例第7 條第4 項之未經許
    可持有肩射武器罪、手槍罪論處。上訴人丁○○就其涉犯槍
    砲彈藥刀械管制條例案件，於審判中自白，並於93年2 月2
    日，在高雄市前金區○○○路94號前為警查獲時，表示其攜
    帶如附表一所示之火箭筒、手槍、改造手槍及子彈欲前往上
    訴人甲○○及乙○○之上開租屋處，因而查獲上訴人甲○○
    及乙○○共同持有如附表二所示之手槍及子彈，足以防止甲○○及乙○○持附表二所示之手槍及子彈殺人危害社會治安
    ，自應依槍砲彈藥刀械管制條例第18條第4 項之規定，減輕
    其刑。
三、原審就上訴人丁○○、乙○○、甲○○違反槍砲彈藥刀械管
    制條例部分予以論科，固非無見；惟查：（一）上訴人丁○○行為後，槍砲彈藥刀械管制條例已於民國94年1 月26日經
    總統公布修正，並於同年月28日生效，刪除第11條，並移列
    至第8 條，且刑度提高，就附表一編號3 改造手槍部分原審
    未及比較適用，尚有未洽。（二）附表二之手槍、子彈，係
    上訴人丁○○、乙○○、甲○○為預備殺害林青松，而由上
    訴人丁○○託上訴人乙○○向友人所借，上訴人丁○○對此
    部分自應成立持有制式手槍、子彈之共同正犯，原審認該手
    槍、子彈係案外人陳宏隆拿來要借給上訴人乙○○、甲○○
    ，上訴人丁○○並不知情，因此不成立共犯，亦有未洽。（
    三）上訴人丁○○持有附表一、二之手槍、子彈應成立連續
    犯，原審未論以連續犯，亦有未當。上訴人丁○○上訴指摘
    原判決量刑過重，上訴人甲○○、乙○○上訴否認犯罪，雖
    均無理由，惟原判決既有上開可議，自屬無可維持，應由本
    院將原判決關於附表一、二部分上訴人丁○○、甲○○定執
    行刑部分均予以撤銷改判。審酌上訴人丁○○、甲○○、乙○○等人，因不滿丁○○友人陳建良遭林青松毆傷住院，且
    聽聞林青松欲對丁○○不利，竟基於槍殺林青松之謀議，而
    分別調借持有如附表一、二所示之火箭筒1 支、改造手槍2
    支、手槍2 支、子彈共46顆（不含無法擊發而無殺傷力之子
    彈1 顆），聚集強大火力，對社會治安及他人生命安全，均
    造成鉅大之潛在危險，犯罪情節非輕，上訴人丁○○已坦承
    持有槍彈不諱，並因其供述而查獲甲○○、乙○○持有之附
    表二之槍彈，附表二之槍彈係乙○○借來，上訴人甲○○、
    乙○○飾詞卸責尚無悔意等一切情狀，分別依各人情節量處
    上訴人丁○○、甲○○、乙○○如主文第二、三、四項所示
    之刑，罰金部分並均諭知如易服勞役以罰金總額與6 個月之
    日數比例折算。扣案如附表一所示之火箭筒1 支、改造手槍
    2 支（含彈匣2 個）、子彈3 顆（不含經試射之3 顆子彈）
    ；附表二所示之手槍2 支（含彈匣2 個）及子彈33顆（不含
    經試射之8 顆子彈），均屬違禁物，不問屬於犯人與否，均
    應依刑法第38條第1 項第1 款規定，併予宣告沒收；又附表
    三所示之手槍1 支（含彈匣1 個）及子彈21顆（不含經試射
    之3 顆子彈），是上訴人丁○○備以持供預備殺人所用，與
    預備殺人有關，亦屬違禁物，仍應依刑法第38條第1 項第1
    款規定，予以宣告沒收。至經試射之子彈，因試射後已不具
    殺傷力，而非違禁物，不予宣告沒收。至於扣案之第二級毒
    品MDMA2 顆、Acetaminophen （驗後毛重604 公克）、第四
    級毒品硝甲西泮（Nimetazepam）300顆、新臺幣234,100 元
    、菲律賓PISO幣6,350 元，均與本案持有槍彈，並無直接關
    連性，亦不予宣告沒收，附此敘明。
四、上訴人丁○○寄藏附表三槍彈部分，及上訴人甲○○另寄藏
    子彈14顆部分，均已經最高法院判決駁回上訴而判刑確定，
    此部分不再論究，附此敘明。
據上論斷，應依刑事訴訟法第369 條第1 項前段、第364 條、第
299 條第1 項前段，槍砲彈藥刀械管制條例第7 條第4 項、第12
條第4 項、修正前第11條第4 項、第18條第4 項，刑法第11條前
段、第2 條第1 項但書、第28條、第271 條第3 項、第55條、第
42條第3 項、第38條第1 項第1 款，罰金罰鍰提高標準條例第2
條，現行法規所定貨幣單位折算新台幣條例第2 條，判決如主文
。
本案經檢察官陳國全到庭執行職務。
中    華    民    國    95    年    5    月    29    日
                  刑事第六庭  審判長法  官  張盛喜
                                    法  官  范惠瑩
                                    法  官  李璧君
以上正本證明與原本無異。
如不服本判決應於收受本判決後10日內向本院提出上訴書狀，其
未敘述上訴理由者，並得於提起上訴後10日內向本院補提理由書
狀（均須按他造當事人之人數附繕本）「切勿逕送上級法院」。
中    華    民    國    95    年    5     月    29    日
                                    書記官  林明威
附錄本件判決論罪科刑法條：
槍砲彈藥刀械管制條例第7 條：
未經許可，製造、販賣或運輸火砲、肩射武器、機關槍、衝鋒槍
、卡柄槍、自動步槍、普通步槍、馬槍、手槍或各類砲彈、炸彈
、爆裂物者，處死刑、無期徒刑或7 年以上有期徒刑；處徒刑者
，併科新台幣3,000 萬元以下罰金。
未經許可，轉讓、出租或出借前項所列槍砲、彈藥者，處無期徒
刑或5 年以上有期徒刑，併科新台幣1,000 萬元以下罰金。
意圖供自己或他人犯罪之用，而犯前2 項之罪者，處死刑或無期
徒刑；處徒刑者，併科新台幣5,000 萬元以下罰金。
未經許可，持有、寄藏或意圖販賣而陳列第1 項所列槍砲、彈藥
者，處5 年以上有期徒刑，併科新台幣1,000 萬元以下罰金。第
1 項至第3 項之未遂犯罰之。
槍砲彈藥刀械管制條例第12條：
未經許可，製造、販賣或運輸子彈者，處1 年以上7 年以下有期
徒刑，併科新台幣500 萬元以下罰金。
未經許可，轉讓、出租或出借子彈者，處6 月以上5 年以下有期
徒刑，併科新台幣300 萬元以下罰金。
意圖供自己或他人犯罪之用，而犯前2 項之罪者，處3 年以上10
年以下有期徒刑，併科新台幣700 萬元以下罰金。
未經許可，持有、寄藏或意圖販賣而陳列子彈者，處5 年以下有
期徒刑，併科新台幣300 萬元以下罰金。
第1 項至第3 項之未遂犯罰之。
修正前槍砲彈藥刀械管制條例第11條：
未經許可，製造、販賣或運輸第4 條第1 項第1 款所稱其他可發
射金屬或子彈具有殺傷力之各式槍砲者，處5 年以上有期徒刑，
併科新臺幣1,000 萬元以下罰金。
未經許可，轉讓、出租或出借前項所列槍砲者，處3 年以上10年
以下有期徒刑，併科新臺幣700 萬元以下罰金。
意圖供自己或他人犯罪之用，而犯前2 項之罪者，處無期徒刑或
7 年以上有期徒刑，併科新臺幣1,000萬元以下罰金。
未經許可，持有、寄藏或意圖販賣而陳列第1 項所列槍砲者，處
1 年以上7 年以下有期徒刑，併科新臺幣700 萬元以下罰金。
第1 項至第3 項之未遂犯罰之。
刑法第271 條：
殺人者，處死刑、無期徒刑或10年以上有期徒刑。
前項之未遂犯罰之。
預備犯第1 項之罪者，處2 年以下有期徒刑。
附表一：
┌───┬───────────┬───┬───────────────┐
│編號  │   物  品   名  稱    │數  量│    備                  註    │
├───┼───────────┼───┼───────────────┤
│1     │國造軍用66火箭筒      │1支   │彈體編號為BA1-19，彈體內之底火│
│      │                      │      │、傳火管、噴嘴之點火藥杯、推進│
│      │                      │      │藥、引信及火箭彈彈頭內之炸藥均│
│      │                      │      │完整，為結構完整之軍用火箭彈，│
│      │                      │      │認屬槍砲彈藥刀械管制條例第4條 │
│      │                      │      │第1項所列管槍砲之肩射武器。   │
├───┼───────────┼───┼───────────────┤
│2     │改造手槍（槍枝管制編11│1支   │係仿美國Smith&Wesson轉輪手槍製│
│      │00000000號，含彈匣1個 │      │造之仿造轉輪槍，機械性能良好，│
│      │）                    │      │槍管內具來復線6 條，可擊發口徑│
│      │                      │      │0.357 吋制式子彈，認具殺傷力。│
├───┼───────────┼───┼───────────────┤
│3     │改造手槍（槍枝管制編號│1支   │係仿BERETTA廠M9型半自動手槍製 │
│      │0000000000號，含彈匣1 │      │造之玩具手槍換裝土造金屬槍管及│
│      │個）                  │      │土造金屬滑套而成之改造手槍，機│
│      │                      │      │械性能良好，可擊發適用子彈，認│
│      │                      │      │具殺傷力。                    │
├───┼───────────┼───┼───────────────┤
│4     │子彈                  │6顆   │均係口徑0.357吋制式子彈，認均 │
│      │                      │      │具殺傷力。經試射3顆後，餘3顆。│
└───┴───────────┴───┴───────────────┘
附表二：
┌───┬───────────┬───┬───────────────┐
│編號  │   物  品   名  稱    │數  量│    備                  註    │
├───┼───────────┼───┼───────────────┤
│1     │手槍（槍枝管制編號1102│1支   │係德國SIGSAUER廠P226型口徑9mm │
│      │152297號，含彈匣1個） │      │之制式半自動手槍，槍號為「U521│
│      │                      │      │029 」，槍管內具6 條右旋來復線│
│      │                      │      │，機械性能良好，認具殺傷力。  │
├───┼───────────┼───┼───────────────┤
│2     │手槍（槍枝管制編號1102│1支   │係巴西TAURUS廠PT92AFS口徑9mm之│
│      │152298號，含彈匣1個） │      │制式半自動手槍，機械性能良好，│
│      │                      │      │槍管內具6條右旋來復線，機械性 │
│      │                      │      │能良好，認具殺傷力。          │
├───┼───────────┼───┼───────────────┤
│3     │子彈                  │41顆  │均係口徑9mm制式子彈，除其中1顆│
│      │                      │      │其底火皿具撞擊痕跡，經試射，無│
│      │                      │      │法擊發，認係不發彈外，其餘40顆│
│      │                      │      │均具殺傷力。經試射8 顆（含無法│
│      │                      │      │擊發1顆），餘33顆。           │
└───┴───────────┴───┴───────────────┘
附表三：
┌───┬───────────┬───┬───────────────┐
│編號  │   物  品   名  稱    │數  量│    備                  註    │
├───┼───────────┼───┼───────────────┤
│1     │手槍（槍枝管制編號1102│1支   │係德國WALTHER廠製P99型口徑9mm │
│      │022722號，含彈匣1個） │      │制式半自動手槍，機械性能良好，│
│      │                      │      │可擊發同口徑制式子彈子彈，認具│
│      │                      │      │殺傷力。                      │
├───┼───────────┼───┼───────────────┤
│2     │子彈                  │24顆  │均係口徑9mm制式子彈，認均具殺 │
│      │                      │      │傷力。經試射3顆後，餘21顆。   │
└───┴───────────┴───┴───────────────┘


司法院資訊處製作；財團法人民間司法改革基金會備份。
